【裁判字號】    90,台非,244
【裁判日期】    900802
【裁判案由】    詐欺
【裁判全文】
最高法院刑事判決                                  九十年度台非字第二四四號
    上訴人  最高法院檢察署檢察總長
    被  告  甲○○
右上訴人因被告詐欺案件，對於台灣高雄地方法院中華民國八十九年十月三十一日第
一審確定判決 (八十九年度易字第三○七八號，起訴案號：台灣高雄地方法院檢察署
八十八年度偵字第二三三六七號) ，認為違法，提起非常上訴，本院判決如左：
    主  文
原判決關於違背法令部分撤銷。
    理  由
非常上訴理由稱：「按前未曾受有期徒刑以上刑之宣告，而受二年以下有期徒刑、拘
役或罰金之宣告者，始得宣告緩刑，刑法第七十四條第一款有明文規定。查本件被告
前因詐欺案件，經台灣高雄地方法院於八十二年十二月九日以八十二年度易字第六九
四二號判決判處有期徒刑一年六月，上訴台灣高等法院高雄分院於八十三年三月二十
二日以八十三年度上易字第三一四號判決上訴駁回確定，於八十三年五月三十一日發
監執行，於八十四年三月十八日假釋出獄付保護管束，並於同年十一月二十四日假釋
期滿執行完畢，有檢察官執行指揮書附台灣高雄地方法院檢察署八十三年度執字第四
二一四號、台灣雲林地方法院檢察署八十四年度執更字第四○二號、八十四年度執護
字第一八七號執行卷可稽，復有台灣高雄地方法院檢察署刑案資料查註紀錄表在卷可
按。乃原判決以被告於八十七年九月間連續犯本件詐欺案，於八十九年十月三十一日
判處被告有期徒刑五月時，對於此項應依職權調查之事項未予調查，竟以被告前未曾
受有期徒刑以上刑之宣告，依刑法第七十四條第一款諭知緩刑二年，自有判決適用法
則不當之違背法令。案經確定，爰依刑事訴訟法第四百四十一條、第四百四十三條提
起非常上訴，以資糾正。」等語。
本院按依刑法第七十四條規定，得宣告緩刑者，以未曾受有期徒刑以上刑之宣告，或
前受有期徒刑以上刑之宣告，執行完畢或赦免後，五年以內未曾受有期徒刑以上刑之
宣告為要件。本件被告甲○○曾因詐欺罪，經台灣高雄地方法院於民國八十二年十二
月九日以八十二年度易字第六九四二號判處有期徒刑一年六月。被告不服上訴於台灣
高等法院高雄分院，經該院於八十三年三月二十二日以八十三年度上易字第三一四號
判決上訴駁回確定，並於八十三年五月三十一日發監執行。執行中於八十四年三月十
八日假釋出獄並付保護管束，而於同年十一月二十四日假釋期滿執行完畢，有台灣高
雄地方法院檢察署刑案資料查註紀錄表附於本案偵查卷可按，並有台灣雲林地方法院
檢察署八十四年度執更字第四○二號卷可憑。依原判決認定之事實，被告係於八十七
年九間連續犯本件詐欺罪，既在被告前受有期徒刑之宣告並執行完畢五年內所為，即
不合於緩刑條件，不得宣告緩刑。而本案偵查卷所附台灣高雄地方法院檢察署刑案資
料查註紀錄表已載明被告前案之偵查、審判及執行情形。原審未查，仍於八十九年十
月三十一日判處被告有期徒刑五月，一併諭知緩刑二年，自有判決適用法則不當之違
法。案經確定，非常上訴意旨執以指摘，非無理由。惟原判決尚非不利於被告，應僅
將原判決關於被告違背法令部分撤銷，以資糾正。
據上論結，應依刑事訴訟法第四百四十七條第一項第一款前段，判決如主文。
中      華      民      國     九十     年      八      月      二      日
                              最高法院刑事第七庭
                                  審判長法官  吳  雄  銘
                                        法官  池  啟  明
                                        法官  石  木  欽
                                        法官  郭  毓  洲
                                        法官  吳  三  龍
      右正本證明與原本無異
                                              書  記  官
中      華      民      國     九十     年      八      月      六      日


司法院資訊處製作；財團法人民間司法改革基金會備份。
